臺灣臺南地方法院刑事判決
                                      105年度訴字第218號
公  訴  人  臺灣臺南地方法院檢察署檢察官
被      告  李侑任



指定辯護人  凃禎和律師
被      告  施文平



指定辯護人  黃蘭英律師
上列被告因違反槍砲彈藥刀械管制條例等案件，經檢察官提起公
訴（１０５年度偵字第３８０２號、１０５年度營偵字第４１０號）及移送併
辦（１０５年度偵字第７８００號），本院判決如下：
    主  文
甲○○犯非法持有可發射子彈具殺傷力之槍枝罪，處有期徒刑壹
年柒月，併科罰金新臺幣捌萬陸仟元，罰金如易服勞役，以新臺
幣壹仟元折算壹日，扣案如附表所示手槍壹支及試射鑑定所餘子
彈柒顆均沒收。
乙○○犯非法持有可發射子彈具殺傷力之槍枝罪，處有期徒刑壹
年柒月，併科罰金新臺幣捌萬元，罰金如易服勞役，以新臺幣壹
仟元折算壹日，緩刑參年，並於本判決確定後貳年內向公庫支付
新臺幣拾萬元，扣案如附表所示手槍壹支及試射鑑定所餘子彈柒
顆均沒收。
    事  實
一、緣乙○○於民國９９年６月間某日受吳家舟寄託而藏放（起訴書
    記載為持有）如附表所示手槍１支及子彈１３顆，嗣乙○○於吳
    家舟死亡後仍繼續持有上開槍彈，於持有期間並對無人處擊
    發１顆子彈（此部分行為業經本院少年法庭以１０５年度少護字
    第３０２號裁定諭知「訓誡，並予以假日生活輔導」之保護處
    分）。
二、詎甲○○於知悉乙○○非法持有前開槍彈（此時子彈僅剩餘１２顆
    ）後，竟因好奇愛玩而基於非法持有可發射子彈具殺傷力槍
    枝及子彈之犯意，於１０４年８月１８日上午７時５７分許，在乙○○
    位於臺南市○○區○○里○○○○號之住處，擅自拿走前開槍彈而持
    有之，甲○○於持有期間並對無人處擊發子彈２顆。
三、嗣甲○○於乙○○發覺其擅自拿走前開槍彈而要求趕快歸還後，
    即於１０４年８月２２日或２３日某時許輾轉將上揭槍彈（此時子彈
    僅剩餘１０顆）交還給乙○○，乙○○乃又基於非法持有可發射子
    彈具殺傷力槍枝及子彈之犯意，持有上揭槍彈迄至１０５年２月
    ２５日上午６時４０分許（即員警依法搜索扣得上揭槍彈時）為
    止。
四、案經臺南市政府警察局刑事警察大隊移送臺灣臺南地方法院
    檢察署檢察官偵查起訴。
    理  由
壹、程序事項按被告以外之人於審判外之陳述雖不符前４條（刑
    事訴訟法第１５９條之１至第１５９條之４）之規定，而經當事人於
    審判程序同意作為證據，法院審酌該言詞陳述或書面陳述作
    成時之情況認為適當者，亦得為證據。當事人、代理人或辯
    護人於法院調查證據時知有第１５９條第１項不得為證據之情形
    ，而未於言詞辯論終結前聲明異議者，視為有前項之同意；
    刑事訴訟法第１５９條之５定有明文。次按「刑事訴訟法第一百
    五十九條之五立法意旨，在於確認當事人對於傳聞證據有處
    分權，得放棄反對詰問權，同意或擬制同意傳聞證據可作為
    證據，屬於證據傳聞性之解除行為，如法院認為適當，不論
    該傳聞證據是否具備刑事訴訟法第一百五十九條之一至第一
    百五十九條之四所定情形，均容許作為證據，不以未具備刑
    事訴訟法第一百五十九條之一至第一百五十九條之四所定情
    形為前提。此揆諸『若當事人於審判程序表明同意該等傳聞
    證據可作為證據，基於證據資料愈豐富，愈有助於真實發見
    之理念，此時，法院自可承認該傳聞證據之證據能力』立法
    意旨，係採擴大適用之立場。蓋不論是否第一百五十九條之
    一至第一百五十九條之四所定情形，抑當事人之同意，均係
    傳聞之例外，俱得為證據，僅因我國尚非採澈底之當事人進
    行主義，故而附加『適當性』之限制而已，可知其適用並不以
    『不符前四條之規定』為要件」（參照最高法院１０４年度第３次
    刑事庭會議決議）。下述所引被告以外之人於審判外之陳述
    雖屬傳聞證據，惟當事人及辯護人於審理時均不爭執其證據
    能力且未就此聲明異議（見本院１０５年度訴字第２１８號刑事卷
    宗〈下稱院卷〉第３６頁、第９４頁至第９８頁），本院復審酌該證
    據資料製作時無違法不當等瑕疵而適於作為證據，認為依刑
    事訴訟法第１５９條之５規定均有證據能力，合先敘明。
貳、實體事項
一、訊據被告甲○○及乙○○對前揭犯罪事實均坦承不諱（參見臺南
    市政府警察局刑事警察大隊南市警刑大偵七字第１０５０１０５７９８
    號刑案偵查卷宗〈下稱警卷〉第１頁至第７頁、臺灣臺南地方法
    院檢察署１０５年度營偵字第４１０號偵查卷宗〈下稱營偵卷〉第４
    頁至第５頁、臺灣臺南地方法院檢察署１０５年度偵字第３８０２號
    偵查卷宗〈下稱偵卷〉第７頁至第１３頁、第３６頁至第３８頁、院
    卷第３５頁、第３６頁至第３７頁、第９８頁至第９９頁），復有通訊
    監察譯文１份、臺南市政府警察局刑事警察大隊搜索扣押筆
    錄暨扣押物品目錄表１份、臺南市政府警察局刑事警察大隊
    刑案蒐證黏貼照片２張、內政部警政署刑事警察局１０５年３月１
    ７日刑鑑字第１０５００１９４８１號鑑定書１份在卷可稽（見警卷第８
    頁、第１０頁至第１３頁、營偵卷第６頁、第１１頁至第１３頁），
    並有上揭手槍１支及經擊發後所剩餘子彈１０顆扣案可佐，足
    見被告任意性自白均與事實相符，應堪採信。從而，本案事
    證已臻明確，被告犯行均堪認定，應依法論科。
二、核被告甲○○及乙○○所為，均係犯槍砲彈藥刀械管制條例第８
    條第４項之非法持有可發射子彈具殺傷力槍枝罪、同條例第１
    ２條第４項之非法持有子彈罪。檢察官移送併辦犯罪事實與部
    分起訴犯罪事實相同，應由本院併予審理。被告均係以一行
    為同時觸犯前開兩罪，皆應依刑法第５５條前段從較重之非法
    持有可發射子彈具殺傷力槍枝罪處斷。按「犯罪之情狀顯可
    憫恕，認科以最低度刑仍嫌過重者，得酌量減輕其刑」；刑
    法第５９條定有明文。所謂「犯罪之情狀可憫恕」係指裁判者
    審酌刑法第５７條各款所列事項以及其他一切與犯罪有關情狀
    之結果，認其犯罪足堪憫恕者而言（參照刑法第５９條於９４年
    ２月２日修正之立法理由）。本院斟酌被告甲○○係因好奇愛玩
    才擅自拿走前開槍彈，持有期間僅約４至５天後即輾轉交還給
    被告乙○○，而被告乙○○於取回上揭槍彈後也才剛滿１８歲不久
    ，其非法持有槍彈主要乃係交友不慎及欠缺法律常識所致，
    另被告甲○○及乙○○均自始坦承犯行且具有悔意等情狀，再參
    以非法持有可發射子彈具殺傷力之槍枝罪係「三年以上十年
    以下有期徒刑，併科新臺幣七百萬元以下罰金」之重罪，認
    縱科以最低度刑仍嫌過重，故均依刑法第５９條規定酌量減輕
    其刑。爰審酌被告甲○○及乙○○非法持有槍彈，均足以對社會
    治安及人民生命財產安全造成潛在重大危險，殊屬不該；惟
    念被告均自始坦承犯行且具有悔意，兼衡各自犯罪情節（持
    有原因及期間與範圍和是否擊發子彈等）及智識程度與生活
    狀況（被告甲○○學歷為國中肄業，從事焊接工作而月收入約
    新臺幣〈下同〉２至３萬元；被告乙○○學歷為國中畢業，服役前
    從事貼磁磚工作而月收入約３至４萬元）等全部情狀，各量處
    如主文所示之刑併就罰金部分諭知易服勞役之折算標準。按
    「受二年以下有期徒刑、拘役或罰金之宣告，而有下列情形
    之一，認以暫不執行為適當者，得宣告二年以上五年以下之
    緩刑，其期間自裁判確定之日起算：一、未曾因故意犯罪受
    有期徒刑以上刑之宣告者。……緩刑宣告，得斟酌情形，命犯
    罪行為人為下列各款事項：……四、向公庫支付一定之金額」
    ；刑法第７４條第１項第１款及第２項第４款定有明文。被告乙○○
    未曾因故意犯罪受有期徒刑以上刑之宣告，有臺灣高等法院
    被告前案紀錄表１份在卷可憑。本院審酌被告乙○○係因交友
    不慎才會為他人藏放上開槍彈，後來向被告甲○○索回上揭槍
    彈後雖又持有之，但其甫滿１８歲不久且應係欠缺法律知識而
    未能妥善處理所致，為警查獲後坦承犯行且積極工作而有知
    錯悔改之意，經此偵查審判程序後應知警惕而無再犯之虞，
    認以暫不執行其所受上開宣告之刑為適當併宣告緩刑３年，
    以勵自新。另為使被告乙○○切實記取教訓以導正其行為與法
    治觀念，本院認有依刑法第７４條第２項第４款規定命其向公庫
    支付１０００００元之必要，爰命其於本判決確定後２年內向公庫
    支付１０００００元。如附表所示手槍１支及試射鑑定所餘子彈７顆
    均係違禁物，應依刑法第３８條第１項規定宣告沒收如主文所
    示。如附表所示經擊發及試射鑑定之子彈，彈藥部分因擊發
    而燃燒殆盡，所餘部分不具子彈之外型及功能，不具殺傷力
    而均已非屬違禁物，故不為沒收之宣告。
據上論斷，應依刑事訴訟法第２９９條第１項前段，槍砲彈藥刀械管
制條例第８條第４項、第１２條第４項，刑法第１１條前段、第２條第２
項、第５５條前段、第５９條、第４２條第３項前段、第７４條第１項第１
款、第２項第４款、第３８條第１項，判決如主文。
本案經檢察官丙○○到庭執行職務。
中　　華　　民　　國　 106　　年　　2 　　月　　24　　日
              刑事第六庭審判長法  官  鍾邦久
                              法  官  郭瓊徽
                              法  官  陳谷鴻
上開正本證明與原本無異。
如不服本判決，應於收受判決後１０日內向本院提出上訴書狀並
敘述具體理由；未敘述上訴理由者，應於上訴期間屆滿後２０日
內向本院補提理由書（均須按他造當事人之人數檢附繕本）。
                              書記官  薛雅云
中　　華　　民　　國　 106　　年　　3 　　月　　1 　　日
附錄法條：
槍砲彈藥刀械管制條例第８條：「未經許可，製造、販賣或運輸
鋼筆槍、瓦斯槍、麻醉槍、獵槍、空氣槍或第四條第一項第一款
所定其他可發射金屬或子彈具有殺傷力之各式槍砲者，處無期徒
刑或五年以上有期徒刑，併科新臺幣一千萬元以下罰金。未經許
可，轉讓、出租或出借前項所列槍枝者，處五年以上有期徒刑，
併科新臺幣一千萬元以下罰金。意圖供自己或他人犯罪之用，而
犯前二項之罪者，處無期徒刑或七年以上有期徒刑，併科新臺幣
一千萬元以下罰金。未經許可，持有、寄藏或意圖販賣而陳列第
一項所列槍枝者，處三年以上十年以下有期徒刑，併科新臺幣七
百萬元以下罰金。第一項至第三項之未遂犯罰之。犯第一項、第
二項或第四項有關空氣槍之罪，其情節輕微者，得減輕其刑。」
槍砲彈藥刀械管制條例第１２條：「未經許可，製造、販賣或運
輸子彈者，處一年以上七年以下有期徒刑，併科新台幣五百萬元
以下罰金。未經許可，轉讓、出租或出借子彈者，處六月以上五
年以下有期徒刑，併科新台幣三百萬元以下罰金。意圖供自己或
他人犯罪之用，而犯前二項之罪者，處三年以上十年以下有期徒
刑，併科新台幣七百萬元以下罰金。未經許可，持有、寄藏或意
圖販賣而陳列子彈者，處五年以下有期徒刑，併科新台幣三百萬
元以下罰金。第一項至第三項之未遂犯罰之。」

【附表】

編號 品名 數量 備                                                                      註  一 手槍 １支 ⒈管制槍枝編號：○○○○○○○○○○號（含彈匣１個）。 ⒉鑑定結果：認係改造手槍，由仿半自動手槍製造之槍枝，換裝土造金屬槍管而成，經操作檢視，欠缺復進簧、復進簧桿，惟仍可以單顆方式擊發適用子彈使用，認具殺傷力。  二 子彈 顆 ⒈警方於搜索時因前經乙○○及甲○○先後擊發共３顆而僅扣得子彈１０顆。 ⒉鑑定結果：送鑑子彈１０顆，認均係非制式子彈，由金屬彈殼組合直徑９.０± ０. ５mm金屬彈頭而成，採樣３顆試射，均可擊發，認具殺傷力。 ⒊經乙○○及甲○○先後擊發之子彈３顆，依乙○○所為供述（見院卷第３６頁）可知與上開送鑑子彈均相同，故堪認同具殺傷力。